【裁判字號】    97,整,7
【裁判日期】    981027
【裁判案由】    公司重整
【裁判全文】
臺灣臺北地方法院民事裁定             97年度整字第7、9號
異  議  人  漢卡克信託新興市場價值信託戶
即  債權人
                        SA  .
法定代理人  乙○○○○○ ○○.
異  議  人  漢卡克基金二新興市場價值基金
即  債權人
                        SA  .
法定代理人  乙○○○○○ ○○.
上  二  人  楊清筠律師
代  理  人  滕澤珩律師
相  對  人  歌林股份有限公司
法定代理人  丙○○
即  重整人  丁○○
            甲○○
上列當事人間因公司重整事件，對於經認定之重整債權聲明異議
，本院裁定如下：
    主      文
異議駁回。
    理      由
一、按法院審查重整債權及股東權之期日，重整監督人、重整人
    及公司負責人應到場備詢，重整債權人、股東及其他利害關
    係人，得到場陳述意見。有異議之債權或股東權，由法院裁
    定之；就債權或股東權有實體上之爭執者，應由有爭執之利
    害關係人，於前項裁定送達後20日內提起確認之訴，並應向
    法院為起訴之證明，經起訴後在判決確定前，仍依前項裁定
    之內容及數額行使其權利。但依重整計畫受清償時，應予提
    存，公司法第299條第1項、第2項、第3項分別定有明文。是
    依上開規定，重整法院就有異議之債權僅得為形式上之審查
    ，如對重整法院所為准否列入重整債權之裁定有實體上之爭
    執者，應由有爭執之利害關係人另行提起確認之訴處理。
二、本件異議人異議意旨略以：異議人因誤信相對人虛偽隱匿之
    財務報告而受有損害，依證券交易法第20條、第20-1條，對
    相對人具有損害賠償債權。嗣本院裁定相對人開始進行重整
    ，異議人乃檢具相關證物向重整監督人申報重整債權，詎重
    整監督人會議認定「股東投資損失債權人清冊─申報債權金
    額」不應列計，而將相對人所申報之債權剔除，惟若該申報
    債權先待證券投資人及期貨交易人保護中心將來提出團體訴
    訟予以確認，將使異議人喪失參與本件重整計畫及關係人會
    議之機會，爰依公司法第299條之規定聲明異議等語。
三、經查：異議人主張因誤信相對人虛偽隱匿之財務報告而受有
    損害，依證券交易法第20條、第20-1條，對相對人具有損害
    賠償債權，惟異議人是否對相對人有損害賠償債權，此屬實
    體上之爭執，應有待法院於訴訟上為實質之調查及認定，非
    本件重整債權之非訟程序所得審究，實難於本件重整債權審
    查程序中逕依異議人所提出之資料，以形式上之審查而認定
    抗告人申報之重整債權存在。揆諸前揭說明，異議人之聲請
    ，應予駁回，爰裁定如主文所示。
中    華    民    國    98    年    10    月    27    日
                  民事第一庭    法  官  楊晉佳
以上正本係照原本作成
如對本裁定抗告，須於裁定送達後10日內向本院提出抗告狀，並
繳納抗告費新臺幣1,000元
中    華    民    國    98    年    10    月    27    日
                                書記官  蘇炫綺


司法院資訊處製作；財團法人民間司法改革基金會備份。
